【裁判字號】    92,裁,1732
【裁判日期】    921204
【裁判案由】    有關營業事務
【裁判全文】
最  高  行  政  法  院  裁  定                  九十二年度裁字第一七三二號
    再 審原 告  乙○○
    再 審被 告  高雄市政府建設局市場管理處
    代  表  人  甲○○
右當事人間因有關營業事務事件，再審原告對於中華民國九十一年九月十九日本院九
十一年度判字第一六八一號判決，提起再審之訴。本院裁定如左：
    主  文
再審之訴駁回。
再審訴訟費用由再審原告負擔。
    理  由
一、按對於確定判決提起再審之訴，依行政訴訟法第二百七十七條第一項第四款之規
    定，必須表明再審理由及關於再審理由並遵守不變期間之證據。所謂表明再審理
    由，必須指明確定判決有如何合於行政訴訟法第二百七十三條、第二百七十四條
    所定再審事由之具體情事始為相當，倘僅泛言有再審事由而無具體情事者，仍難
    謂已合法表明再審事由，提起再審之訴，即屬不合法。
二、本件再審原告自民國八十五年九月十六日起多次向再審被告申請，將其高雄市前
    鎮第一公有零售市場乙字八十八號舖位分為二舖，經再審被告否准其請求。再審
    原告不服，訴經高雄市政府訴願決定將原處分撤銷，嗣再審被告以八十八年七月
    一日八八高市市場（一）字第二四四四號函再否准其請。再審原告不服，向高雄
    高等行政法院起訴，經該院以八十九年度訴字第八三四號判決駁回，再審原告不
    服，提起上訴，亦經本院以九十一年度判字第一六八一號判決（下稱原判決）駁
    回，再審原告玆對原判決提起再審之訴。其再審意旨略以：再審原告四十年五月
    二十四日簽署捐獻給高雄市政府部分，只有系爭公有零售市場西面前排店舖一間
    ，受編為乙字第八十八號店舖一間，再審原告簽署上開同意書之後，另於四十年
    七月二十九日，向案外人吳直先生購買未辦理捐獻承租之西面後排店舖一間，並
    立有賣渡證為據，且查四十年五月二十四日簽署捐獻承租同意書時，吳直並沒有
    辦捐獻承租，仍為私人店舖，自不必依照高雄市零售市場管理規則辦理過戶登記
    手續。又再審原告於四十年七月二十九日所購買之未捐獻私人店舖時，並未規定
    一戶只能申請一個舖位，且實施公有零售市場管理規則，係於五十一年六月二十
    五日始實施，依該管理規則第十七條規定一戶只能申請一個舖位，目的係要防止
    商人利用國家資源轉租圖利，依法不能約制先前之行為。再審原告係以已出嫁且
    不與再審原告同一戶之女兒駱鄭碧琴提出申請，明顯未與高雄市零售市場管理規
    則第十七條第一項後但書規定：「但本人、配偶或同一戶之親屬以申請使用一攤
    舖位為限」相違，再審被告堅拒再審原告之申請，自有濫用公權力之違法。為此
    求為廢棄原判決，並撤銷原處分及一再訴願決定等語。經核其再審意旨，無非一
    再重複其在原高等行政法院起訴及上訴本院時之主張，並指摘再審被告之原處分
    如何違誤，惟對於原判決究竟有行政訴訟法第二百七十三條、第二百七十四條所
    定何項再審事由及證據，則未具體表明，揆諸首揭說明，其再審之訴為不合法，
    應予駁回。
三、依行政訴訟法第二百七十八條第一項、第一百零四條、民事訴訟法第九十五條、
    第七十八條，裁定如主文。
中    華    民    國    九十二      年     十二       月      四        日
                    最 高 行 政 法 院  第 五 庭
                                審 判 長 法  官      徐  樹  海
                                         法  官      黃  璽  君
                                         法  官      鄭  淑  貞
                                         法  官      林  家  惠
                                         法  官      林  茂  權
右  正  本  證  明  與  原  本  無  異
                                         法院書記官  阮  桂  芬
中    華    民    國    九十二      年      十二      月      四        日


司法院資訊處製作；財團法人民間司法改革基金會備份。
